【裁判字號】    99,審智附民,15
【裁判日期】    991231
【裁判案由】    違反商標法
【裁判全文】
臺灣高雄地方法院刑事附帶民事訴訟判決
原      告  法商路易威登馬爾悌耶公司
代  表  人  張學謙
訴訟代理人  謝樹藝律師
            吳佩玲律師
複代 理 人  張名賢律師
被      告  陳碧蓮
上列當事人間因本院99年度審智簡字第61號違反商標法案件，經
原告提起附帶民事訴訟，本院於民國99年12月20日言詞辯論終結
，判決如下：
    主      文
被告應給付原告新臺幣壹拾捌萬元及自民國九十九年九月十五日
起至清償日止，按週年利率百分之五計算之利息。
被告應立即停止並不得再使用如附件所示之註冊商標於所指定之
商品上。
被告應將本件判決書之標題、案號、當事人、案由及主文之內容
，以十四公分乘以五公分之版面、十號細明體字體登載於中國時
報全國版報頭下壹日。
原告其餘之訴駁回。
本判決第一項得假執行。但被告如於假執行程序實施前，以新臺
幣壹拾捌萬元為原告預供擔保，得免予假執行。
原告其餘假執行之聲請駁回。
    事實及理由
壹、程序部分：
    本件原告為外國法人，故本件性質上係屬涉外民事事件。就
    涉外民事事件之國際管轄權，現行法律雖無明文，惟被告為
    中華民國人民，且原告主張被告係於我國境內從事侵害其商
    標權之不法行為，而依據侵權行為之法律關係提起本訴，參
    酌我國民事訴訟法第15條第1項規定：「因侵權行為涉訟者
    ，得由行為地之法院管轄」之意旨，應認對於行為地發生於
    我國境內之涉外侵權事件，我國法院即具有國際管轄權，是
    以本院就本件訴訟自有管轄權。又按關於由侵權行為而生之
    債，依侵權行為地法，涉外民事法律適用法第9條第1項前段
    定有明文，本件原告主張被告之侵權行為既係發生在我國境
    內，依上開規定，即應適用中華民國法律為其裁判之準據法
    ，核先敘明。
貳、實體部分：
一、原告主張：
（一）原告法商路易威登馬爾悌耶公司，素以設計製作標有LV等
      各種商標商品著稱，相關商品引領時尚流行，迄今已150
      年，深受消費者大眾之信賴和喜愛，早已成為精品界之領
      袖。原告所有如附件之商標早已在世界各國取得商標註冊
      ，在中華民國亦早已登記註冊並取得商標專用權，足以使
      商品之相關消費者認識其為表彰商品之標識，並藉以與他
      人之商品相區別，為世界著名之商標。
（二）被告陳碧蓮明知如附件所示之商標圖樣業經原告向經濟部
      智慧財產局申請註冊而獲得商標專用權，現仍在專用期間
      內，任何人未經商標專用權人之同意或授權，不得於同一
      商品使用相同與此等註冊商標商品，或將此商品陳列及販
      賣。詎被告竟基於販賣仿冒商標商品之犯意，於該商標專
      用期間內，未經商標專用權人同意獲授權，於民國98年11
      月間之某日許，在大陸地區以每個皮夾47元至190 元、手
      提袋85元至190 元之價格購入「LV」皮夾及手提袋後，將
      上揭仿冒商標商品在其所經營位於高雄市○○區○○路11
      0 號之「大明夜市」攤位前陳列，以每個300 元至1000元
      不等之價格供不特定人選購，以此方法販賣予不特定顧客
      牟利，其間已賣出約10餘件。嗣於99年3 月2 日19時5 分
      許，經警在上開攤位上扣得仿冒「LV」商標皮夾10件、手
      提袋1 件。被告之行為侵害原告商標專用權並損害消費大
      眾之權益，以牟取不法利益，業臻明確。
（三）本件請求被告給付新臺幣（下同）650,000 元之法律依據
      、計算方式：按商標法第61條第1 項規定：「商標權人對
      於侵害其商標權者，得請求損害賠償，並得請求排除其侵
      害；有侵害之虞得請求防止之。」同法第63條第1 項第3
      款規定：「商標權人請求損害賠償時，得就所查獲侵害商
      標商品之零售單價五百倍至一千五百倍之金額，計算其損
      害。」經查，被告自承其零售單價為300 元至1,000 元。
      準此，以被告之平均售價650 元，乘1,000 倍為本件原告
      請求損害賠償金額之計算依據，原告爰依法向被告請求65
      0,000 元（650 元1,000 倍＝650,000 元）之損害賠償
      為訴之聲明第1 項之請求。又依商標法第64條規定：「商
      標權人得請求由侵害商標權者負擔費用，將侵害商標權情
      事之判決書內容全部或一部登載新聞紙。」爰依商標法第
      61 條 第1 項、第63條第3 款、第64條規定，提起本件訴
      訟等語。
（四）原告並聲明：
  １、被告應給付原告新臺幣650,000 元及自99年9 月15日起至
      清償日止，按週年利率百分之5 計算之利息。
  ２、被告應立即停止並不得再使用如附表所示之註冊商標於所
      指定之使用商品上。
  ３、被告應將本件民事判決之一部（包括標題、案號、當事人
      、代理人、案由、主文），以14公分乘5 公分之版面、10
      號細明體字體登載於中國時報全國版報頭下1 日。
  ４、第1 項請求，原告願供擔保請准宣告假執行。
  ５、訴訟費用由被告負擔。
二、被告則以：被告坦承上開販賣仿冒如附件所示商標商品之事
    實，惟請求金額單價太高，被告無資力負擔等語抗辯，並聲
    明求為判決：駁回原告之訴，且如受不利之判決，願供擔保
    ，免為假執行。
三、按附帶民事訴訟之判決，應以刑事訴訟判決所認定之事實為
    據，刑事訴訟法第500 條前段定有明文。本件原告主張上揭
    被告販賣仿冒如附件所示原告商標之商品，致侵害原告商標
    權之事實，為被告所供承，業經本院以被告犯商標法第82條
    之非法販賣侵害商標權之商品罪，而以99年度審智簡字第61
    號刑事判決判處拘役59日在案，有該案刑事簡易判決書在卷
    可按，是原告主張之事實，應堪信為真實。
四、又按商標權人對於侵害其商標權者，得請求損害賠償；商標
    權人請求損害賠償時，得就查獲侵害商標權商品之零售單價
    500 倍至1,500 倍之金額請求賠償，商標法第61條第1 項前
    段、第63條第1 項第3 款前段分別定有明文。經查，被告自
    承販賣仿冒LV商標皮夾，零售單價為300 元至1,000 元，手
    提袋零售單價490 至790 元，此觀諸被告於警詢中所自承之
    售價一覽表等節，業經被告於警詢時供承明確（見內政部警
    政署保安警察第二總隊第一大隊第三中隊99年5 月10日保二
    （一）（３）警創字第09900002339 號卷第8 頁），是原告
    認被告販賣仿冒LV手提袋，零售單價為300 元至1, 000 元
    云云，容有誤會。另本院審酌本件查獲被告販售之仿冒LV商
    標皮夾10件、手提袋1 件，並於高雄市○○區○○路110 號
    之「大明夜市」販售之情節，認本件損害賠償應以零售價格
    之500 倍計算為適當，原告主張應以1,000 倍計算，尚有未
    合。再原告為警查扣仿冒LV商標商品有皮夾、手提袋2 種，
    零售單價各不相同，已如前述，自應分別計算，原告一律以
    均價計算亦非妥適。準此計算，仿冒LV商標皮夾部分，以被
    告所自承之售價為300 元至1000元，以該商品均價即650 元
    （300 元＋1,000 元＝1,300 元；1,300 元÷2 ＝650 元）
    計算，500 倍即為325,000 元，然因此部分僅查獲10件，尚
    非甚多，且被告之最低售價僅為300 元，賠償325,000 元顯
    為過鉅，爰依商標法第63條第2 項規定，酌減至150,000 元
    ；仿冒LV商標手提袋部分，以被告所自承之售價為490 元至
    790 元，以該商品均價即640 元（490 元＋790 元＝1,280
    元；1,280 元÷2 ＝640 元）計算，500 倍即為320,000 元
    ，然因此部分僅查獲1 件，數量甚少，且被告之最低售價僅
    為490 元，賠償320,000 元顯屬過鉅，爰依商標法第63條第
    2 項規定，酌減至30,000元；綜上，本件原告所得請求之賠
    償額部分即為180,000 元（150,000 元＋30,000元＝180,00
    0 元）。逾此部分之請求，不能准許。又給付無確定期限者
    ，債務人於債權人得請求給付時，經其催告而未為給付，自
    受催告時起，負遲延責任；遲延之債務，以支付金錢為標的
    者，債權人得請求依法定利率計算之遲延利息，民法第229
    條第2 項、第233 條第1 項前段分別定有明文。本件損害賠
    償之給付無確定期限，故而原告請求被告給付自刑事附帶民
    事訴訟起訴狀繕本送達後即99年9 月15日起至清償日止，按
    週年利率百分之5 計算之利息，即屬有據。
五、復按商標權人對於侵害其商標權者，得請求損害賠償，並得
    請求排除其侵害；有侵害之虞者，得請求防止之。商標法第
    61條第1 項定有明文。本件被告既有侵害原告所有如附件所
    示之商標權，請求被告立即停止並不得再使用如附件所示之
    註冊商標於所指定之商品上，即屬有據。
六、末按商標權人得請求由侵害商標權者負擔費用，將侵害商標
    情事之判決書內容全部或一部登載於新聞紙，商標法第64條
    固有明文。此乃屬被害人請求為回復信譽之處分，其方法及
    範圍如何方為適當，法院應參酌被害人之請求及其身分、地
    位、被害程度等各種情事而為裁量。本院斟酌原告受侵害之
    商標乃著名商標，被告於其所經營之商店販售侵害原告商標
    權之仿冒商品，已減損原告之商譽及正常收益，以及查扣之
    仿冒商品數量非少，與被告侵害之情節及原告商標權所受侵
    害之程度，認原告依上開規定，請求被告負擔費用將本件刑
    事附帶民事訴訟判決之標題、案號、案由、當事人及主文內
    容，以14公分乘5 公分之版面、10號細明體字體登載於中國
    時報全國版報頭下1 日，應屬回復其商譽損害所必要，應予
    准許。至原告請求併刊登本判決之訴訟代理人部分則無必要
    ，不能准許。
七、綜上所述，原告依商標法第61條第1 項、第63條第1 項第3
    款、第64條規定，請求被告給付180,000 元及自99年9 月15
    日起至清償日止，按週年利率百分之5 計算之利息，及被告
    應立即停止並不再使用如附件所示之註冊商標於所指定之商
    品上，與被告應將本件判決之標題、案號、案由、當事人及
    主文內容，以14公分乘5 公分之版面、10號細明體字體登載
    於中國時報全國版報頭下1 日，均有理由，應予准許；至於
    逾上開範圍之請求，為無理由，應予駁回。又訴訟費用並未
    在刑事訴訟法第491 準用之列，應毋庸命當事人負擔，併此
    敘明。
八、本案事證已臻明確，兩造其餘主張、陳述暨攻擊防禦方法，
    經本院審酌後，認均與本案判斷結果無影響，毋庸再予一一
    論述，附此敘明。
九、本判決第1 項所命被告給付之金額未逾50萬元，依民事訴訟
    法第389 條第1 項第5 款規定，應依職權宣告假執行；另酌
    定被告供反擔保之金額。又原告固聲請願供擔保為假執行，
    然於其勝訴部分，核無必要，其敗訴部分，假執行之聲請則
    失所附麗，應予駁回。
據上論結，本件原告之訴一部有理由、一部無理由，依刑事訴訟
法第502 條、第491 條第10款、民事訴訟法第389 條第1 項第5
款、第392條第2 項，判決如主文。
中    華    民    國    99    年    12    月    31    日
                  刑事第十三庭  法  官  王參和
以上正本證明與原本無異。
如不服本判決應於收受本判決後10日內向本院提出上訴書狀，並
應敘述具體理由，如未敘述上訴理由者，應於上訴期間屆滿後20
日內補提理由書狀於本院（均須按他造當事人之人數附繕本）「
切勿逕送上級法院」。
中    華    民    國    99    年    12    月    31    日
                                書記官  葉祝君

司法院資訊處製作；財團法人民間司法改革基金會備份。
